【裁判字號】    95,訴,462
【裁判日期】    950425
【裁判案由】    毒品危害防制條例
【裁判全文】
臺灣彰化地方法院刑事判決               95年度訴字第462號
公  訴  人  臺灣彰化地方法院檢察署檢察官
被      告  甲○○
上列被告因違反毒品危害防制條例案件，經檢察官提起公訴（95
年度毒偵字第820號），本院認有刑事訴訟法第273-1條第1項之
情形，而改依簡式審判程序判決如下：
    主  文
甲○○連續施用第一級毒品，處有期徒刑玖月。扣案之注射針筒
壹支沒收。
    事  實
一、甲○○曾於民國（下同）93年間，因施用毒品案件，經本院
    於93年5月21日，以93年度毒聲字第451號裁定移送觀察、勒
    戒後，認無繼續施用毒品之傾向，於93年7月19日執行完畢
    釋放，並由臺灣彰化地方法院檢察署檢察官於93年7月27日
    ，以93年毒偵字第835號案件為不起訴處分確定。詎仍不知
    悔改，於前開觀察、勒戒執行完畢釋放後5年內，復基於施
    用第一級毒品海洛因之概括犯意，自94年2月間某日起，至
    95 年1月19日下午3時許止，在其位於彰化縣田尾鄉○里村
    ○○ 鄰○○路○段178巷12弄17號居所處，以將第一級毒品海
    洛因置入針筒內摻水混合後，再持以施打手臂之方式，連續
    施用第一級毒品海洛因多次，平均約1天施用1次。嗣於95年
    1月19日下午5時許，在彰化縣田尾鄉○○村○○路○段田尾
    國中大門前，因行跡可疑，為警盤查時所獲，並當場扣得甲
    ○○所有、供施用海洛因所用之注射針筒1支，始查悉上情
    。
二、案經彰化縣警察局北斗分局報請臺灣彰化地方法院檢察署檢
    察官偵查起訴，本院認有刑事訴訟法第273-1條第1項之情形
    ，而改依簡式審判程序審理。
    理  由
一、按除被告所犯為死刑、無期徒刑、最輕本刑為3年以上有期
    徒刑之罪或高等法院管轄第一審案件者外，於刑事訴訟法第
    273條第1項程序進行中，被告先就被訴事實為有罪之陳述時
    ，審判長得告知被告簡式審判程序之旨，並聽取當事人、代
    理人、辯護人及輔佐人之意見後，裁定進行簡式審判程序；
    除簡式審判程序及簡易程序案件外，第一審應行合議審判，
    刑事訴訟法第273-1條第1項、第284-1條分別定有明文。本
    件被告甲○○所犯係死刑、無期徒刑、最輕本刑為3年以上
    有期徒刑或高等法院管轄第一審案件以外之罪，並於本院行
    準備程序時就被訴事實為有罪之陳述，本院合議庭依前揭規
    定，經評議結果，裁定改由受命法官獨任行簡式審判程序，
    先予敘明。
二、上揭事實，業據被告迭於警、偵訊中及本院行準備程序與審
    理時均坦承不諱，且其於95年1月19日為警查獲時所採取之
    尿液，經送鑑驗結果，確呈嗎啡陽性反應，此有彰化縣警察
    局北斗分局委託檢驗尿液代號與真實姓名對照單、彰化縣衛
    生局95年2月6日煙檢字第950366號煙毒尿液檢驗成績書各一
    紙附卷可稽，此外，復有扣案之注射針筒1支可資佐證。復
    參以施用第一級毒品海洛因具有成癮性，被告前經觀察、勒
    戒執行完畢釋放後，仍再次施用毒品，並屢為警查獲，被告
    顯有難以戒斷，且已成癮之情事，故雖被告於95年1月19 日
    為警查獲前3日以外之施用毒品犯行未經採尿鑑驗，然依前
    開說明，亦應認被告之自白確與事實相符，洵堪採信。再查
    ，被告曾於93年間，因施用毒品案件，經本院於93年5月21
    日，以93年度毒聲字第451號裁定移送觀察、勒戒後，認無
    繼續施用毒品之傾向，於93年7月19日執行完畢釋放，並由
    彰化地方法院檢察署檢察官於93年7月27日，以93年毒偵字
    第835號案件為不起訴處分確定等情，有該臺灣高等法院被
    告全國前案紀錄表及臺灣彰化地方法院檢察署刑案資料查註
    紀錄表在卷足憑，被告顯係於受觀察、勒戒執行完畢釋放後
    ，5年內再犯毒品危害防制條例第10條第1項之罪，依同條例
    第23條第2項規定，應依法論科。綜上所述，
    本件犯罪事證明確，被告前開犯行洵堪認定。
三、核被告甲○○所為，係犯毒品危害防制條例第10條第1項之
    施用第一級毒品罪。被告為施用毒品而持有第一級毒品，其
    持有之低度行為應為施用之高度行為所吸收，不另論罪。被
    告先後多次施用第一級毒品之犯行，時間緊接，所犯又係構
    成要件相同之罪，顯係基於概括犯意反覆為之，為連續犯，
    應依刑法第56條規定，以一罪論，並加重其刑。又查被告係
    自94年2月間某日起，至95年1月19日下午3時許止，連續施
    用第一級毒品海洛因多次，而公訴人僅就被告於94年10月某
    日起，至95年1月19日下午3時許止，連續施用第一級毒品海
    洛因多次之犯行提起公訴，該未經起訴之部分，與檢察官已
    提起公訴之部分，因被告均係基於概括犯意而為之，具有連
    續犯之裁判上一罪關係，其一部起訴之效力及於全部，故本
    院自得併予審究，併此敘明。爰審酌被告前曾有施用毒品犯
    行，經送觀察、勒戒執行完畢釋放後，猶不知悔改，再施用
    毒品不輟，不僅戕害自身健康，更辜負國家將之視為病人，
    並施以觀察、勒戒處遇之苦心，惟其對他人權益之侵害仍屬
    有限，於警、偵訊中及本院行準備程序與審理時均已坦承犯
    行，暨其犯罪動機、目的、手段、施用之次數、期間及其智
    識程度、生活狀況等一切情狀，量處如主文所示之刑。扣案
    之注射針筒1支，係被告所有，且供其施用毒品犯罪所用之
    物，業據其陳明在卷，爰依刑法第38條第1項第2款規定，併
    予宣告沒收。
四、據上論斷，應依刑事訴訟法第273-1條第1項、第299條第1項
    前段，毒品危害防制條例第10條第1項，刑法第11條、第56
    條、第38條第1項第2款，判決如主文。
本案經檢察官林士富到庭執行職務。
中    華    民    國    95    年    4     月    25    日
                  刑事第二庭    法  官  黃齡玉
以上正本證明與原本無異。
如不服本判決，應於判決送達後10日內向本院提出上訴狀 (須附
繕本)。
中    華    民    國    95    年    4     月    25    日
                                書記官  施嘉玫
毒品危害防制條例第10條第1項
施用第二級毒品者，處 3 年以下有期徒刑。


司法院資訊處製作；財團法人民間司法改革基金會備份。
